臺灣高等法院刑事裁定
111年度聲字第2225號
聲明異議人
即 受 刑人  吳鴻成




上列聲明異議人因聲請定其應執行刑案件，對於臺灣桃園地方檢
察署檢察官執行之指揮（107年度執更字第244、455號），聲明
異議，本院裁定如下：
    主  文
聲明異議駁回。
    理  由
一、聲明異議意旨略以：聲明異議人即受刑人吳鴻成所有案件皆
    已判決確定，經臺灣桃園地方檢察署檢察官以107年度執更
    字第244號及107年度執更字第455號執行指揮書指揮執行，
    但伊所有案件均在最先一案判決確定日前所犯，依規定得併
    合處罰，伊曾具狀請求，經地檢署函覆，指不符合數罪併罰
    定應執行刑要件，伊認與事實不符，實有執行指揮不當，為
    此聲請異議云云。
二、按被告所犯數罪有二裁判以上時，其所犯各罪是否合於數罪
    併罰規定，應以各裁判中最初判決確定者為基準，凡在該裁
    判確定前所犯之各罪，均應依刑法第50條、第51條規定，定
    其應執行之刑。數罪併罰案件之實體裁判確定後，即生實質
    之確定力，除因增加經另案判決確定合於數罪併罰之其他犯
    罪，或原定應執行刑之數罪中有部分犯罪，因非常上訴、再
    審程序而經撤銷改判，或有赦免、減刑等情形，致原裁判定
    刑之基礎已經變動，或其他客觀上有責罰顯不相當之特殊情
    形，為維護極重要之公共利益，而有另定應執行刑之必要者
    外，法院應受原確定裁定實質確定力之拘束。已經定應執行
    刑確定之各罪，除上開例外情形外，法院再就該各罪之全部
    或部分重複定其應執行刑，前、後二裁定對於同一宣告刑重
    複定刑，行為人顯有因同一行為遭受雙重處罰之危險，自均
    屬違反一事不再理原則，不以定刑之各罪範圍全部相同者為
    限（最高法院110年度台抗大字第489號裁定意旨參照）。
三、經查：
    ㈠受刑人前因犯竊盜等案件，經臺灣桃園地方法院以106年度
      聲字第3950號裁定（下稱甲裁定），合併定其應執行之刑
      為有期徒刑1年10月確定在案，又因違反毒品危害防制條
      例等數罪，經本院以106年度聲字第3419號裁定（下稱乙
      裁定），合併定其應執行之刑為有期徒刑10年8月確定，
      嗣由臺灣桃園地方檢察署檢察官分別以107年度執更字第2
      44號及107年度執更字第455號執行指揮書，予以接續執行
      等情，有上開刑事裁定書及本院被告前案紀錄表可按。受
      刑人上開案件業已確定，具有實質之確定力，檢察官依法
      據以執行，自難認檢察官執行指揮為違法或其執行方法不
      當。
　  ㈡受刑人雖以前詞主張其上開甲裁定、乙裁定各罪合於數罪
      併罰云云，指謫檢察官未併合處罰，其執行指揮有所不當
      。然受刑人所犯如甲裁定、乙裁定附表之各罪，最早判決
      確定者係甲裁定附表編號1所示之罪即民國103年5月7日，
      而乙裁定附表所示各罪，犯罪日期皆為103年5月7日之後
      ，按上所述首先判刑確定之日作為基準之原則，乙裁定附
      表所示各罪與甲裁定附表所示各罪，並不符合數罪併罰之
      要件，無從合併定其應執行刑。是受刑人以此為由，指謫
      檢察官否准其合併定執行刑之申請，認其接續之執行違法
      或不當，自屬無據。
四、綜上所述，受刑人以前詞指摘檢察官之執行指揮不當，為無
    理由，是本件聲明異議，應予駁回。
據上論斷，應依刑事訴訟法第486條，裁定如主文。
中　　華　　民　　國　　111 　年　　8 　　月　　30　　日
                  刑事第十四庭  審判長法　官  黃斯偉
                                      法　官  黎惠萍
                                      法　官  許泰誠
以上正本證明與原本無異。
如不服本裁定，應於收受送達後五日內向本院提出抗告狀。
                                      書記官  朱子勻
中　　華　　民　　國　　111 　年　　8 　　月　　30　　日